# 递延所得税是否可以冲回

提问人：shiyunhao2 时间：2020-03-05 08:05:20
陈版主，公司主要提供采煤服务，客户单一，盈利较好，前期对于坏账产生的递延所得税资产都确认了。 2019 年当地政府政策影响，公司不能继续提供采煤服务，未来可能会仅有一些零星的管理费用发生，公司主要已收回前期客户的应收账款为主要任务，那么对于已确认的递延所得资产是否需要冲回？（因为递延所得税资产主要为坏账产生，后期收回应收，信用减值损失影响利润总额上升，然后会再纳税调减。那么这种情况下站在今年是否需要冲减递延所得税资产？）

回答人：chenyiwei
因为已经没有主营业务收入来源，今后大概率会发生亏损，因此建议不再确认递延所得税资产，并冲回前期已确认的递延所得税资产。